

1

DATOS PERSONALES

Nombre	Jhon Jairo Cruz Jiménez
Nacimiento	18 Noviembre 1990
Web	http://jhonjairocruz.com
Teléfono	+57 319 377 5515
Email	info@jhonjairocruz.com

EDUCACIÓN

Colegio	Instituto Asopeminde "La Pola"
Universidad	Unipanamericana Compensar



EXPERIENCIA

TeRecomiendo.com

Ago 2016

Coordinador de Desarrollo de Software

Desarrollo de plataforma TeRecomiendo.com, Arquitectura de FrontEnd & BackEnd, plataforma de búsqueda de empleo, Manejo de tecnologías .Net, SQL Server, Azure, MVC, JavaScript, Jquery, Ajax, LinkQ, JSON, HTML5 entre otras.

CargoMaster

Feb 2014 - Jun 2016

Ingeniero de Desarrollo

Desarrollo de aplicaciones para Carga aerea, Maritima y terrestre, Especialmente transporte de Flores y frutas. Manejo de tecnologias .Net, SQLServer, DevExpress, Javascript, Jquery, Ajax, Asp Clasico, WCF, MVC, LinQ, JSON, HTML5 entre otras, Diseño de interfaces para software contable y ERP's, desarrollo de software interno de tarifario

Soluciones Lógicas Yayan Gaia

Ago 2011 – Dic 2013

Líder de Proyectos

Desarrollo aplicaciones para el Grupo BRINKS (Brinks, Procesos & Canje, Domesa, e-Pago) usa para prestar servicios al sector financiero como Banco Agrario de Colombia, AV Villas, Citibank, Davivienda, Confinanciera, Credivalores, Crediservicios, Coomeva, y Pensiones y Cesantías Horizonte.

Desarrollo de productos como Fluxus (BPM), Block(Software Construccion). Manejo de tecnologias .Net, SqlServer, Oracle, Postgres, MySql, Reporting Services, Wcf, Ajax, HTML5, Jquery

BankVision

Jul 2009 - Jul 2011

Analista de Sistemas

Mantenimiento de bases de datos SQL Server, aplicativos y desarrollos web en lenguajes .NET, creación de reportes en ReportPortal con SQL, generación automática de informes, capacitación, reuniones gerenciales, desarrollo de aplicativos para fabricas de crédito, Scoring, Bases Unicas de Clientes, liderazgo en proyectos.



PERFIL



- witter.com/JJairoCJ
- github.com/opplyst
- (in) linkedin.com/in/jhonjairocruzjimenez
- facebook.com/JhonJairoCruzOficial/

Hola! soy Jhon Jairo, un desarrollaror de software de 25 años, ubicado en Bogotá, Colombia.

Mas de 6 años de experiencia en desarrollo Web, Escritorio, y Mobile siendo FullStack Developer usando herramientas de desarrollo privadas y OpenSource.



HABILIDADES



Especialidades

Fullstack Develop Scrum .Net



Lenguajes

C# T-SQL VB.Net Rails

7

Conocimientos

SQL Server JavaScript jQuery .Net CSS HTML 5 GO! JSON



Hobbies

Cine Música Fútbol Fotografía Videojuegos